【裁判字號】    89,簡,14
【裁判日期】    891006
【裁判案由】    綜合所得稅
【裁判全文】
臺北高等行政法院判決                                八十九年度簡字第一四號
    原      告  甲○○
    被      告  財政部台北市國稅局
    代  表  人  乙○○
    訴訟代理人  丁  ○
                丙○○
右當事人間因綜合所得稅事件，原告不服中華民國行政院八十九年六月台八十九字第
一八六一九號再訴願決定，提起行政訴訟。本院判決如左︰
    主  文
再訴願決定ˋ訴願決定及原處分均撤銷。
訴訟費用由被告負擔。
    事  實
一、原告於八十五年度綜合所得稅結算申報，自行申報全年綜合所得總額為新台幣 (
    下同) 一、三二五、三三一元，案經被告機關初查核定其綜合所得總額為一、七
    三三、０三九元，淨額、為一、一四四、０三九元。原告對其中核定其配偶陳玲
    玉參加多層次傳銷事業之銷售商品營利所得計七、三二０元部分表示不服，主張
    其配偶向吉米鹿國際股份有限公司 (下稱吉米鹿公司)購進之商品 (負離子健康
    床墊一件)係供自用，並無販售亦無營利所得等語，申經被告機關復查決定以原
    告之配偶陳玲玉為吉米鹿公司多層次傳銷事業之參加人（編號ＴＷ─00000
    00），八十五年度原核定以原告未提供確實之證明憑證，遂按吉米鹿公司填報
    陳玲玉之進貨資料，依建議售價計一二二、０００元，再按一時貿易盈餘之純益
    率百分之六核計營利所得為七、三二０元。原告雖主張係購進商品自用，惟查原
    告之配偶陳玲玉係多層次傳銷事業之參加人，非一般消費者，其購進之商品計一
    ０九、八００元，已超過五０、０００元，且未能提供確實憑證證明其無營利所
    得，而財政部八十三年三月三十日台財稅第八三一五八七二三七號函釋規定以一
    時貿易盈餘之純益率百分之六核計個人參加多層次傳銷事業銷售商品之營利所得
    ，已併予考量購進商品之試用、自用等情。是原核定，依前開函釋意旨，按建議
    售價一二二、０００元，依一時貿易盈餘之純益率百分之六核計營利所得七、三
    二０元，並無不合為由，駁回其復查之申請。原告不服，一再訴願，遞遭決定駁
    回。
二、本件未經言詞辯論，據兩造於準備程序稱：
    (一)原告聲明：求為判決
    １、再訴願決定ˋ訴願決定及原處分均撤銷。
    ２、訴訟費用由被告負擔。
    (二)被告聲明：求為判決駁回原告之訴。
三、兩告之爭點：原告之配偶陳玲玉向吉米鹿公司購進之負離子健康床墊一件，究係
    否供自用，有無販售及營利所得？
    １、原告主張之理由：其配偶陳玲玉向吉米鹿公司購進之前開商品係供自用，並
        未販售亦無營利所得。
    ２、被告主張之理由：按個人一時貿易之盈餘為營利所得，應併計個人綜合所得
        總額課徵個人綜合所得稅，為行為時所得稅法第十三條及第十四條第一項第
        一類所規定。又多層次傳銷事業個人參加人銷售商品或提供勞務予消費者，
        所賺取之零售利潤，除經查明參加人提供之憑證屬實者，可核實認定外，稽
        徵機關得依參加人之進貨資料按建議價格 (參考價格)計算銷售額，如查無
        上述價格，則參考參加人進貨商品類別，依當年度各該營利事業同業利潤標
        之零售毛利率核算之銷售價格計算銷售額，再依一時貿易盈餘之純益率百
        分之六核計個人營利所得予以歸戶課稅，復為財政部八十三年三月三十日台
        財稅第八三一五八七二三七號函釋有案。本件因原告未能提供確切憑證證明
        其配偶無營利所得，乃據吉米鹿公司填報陳玲玉之進貨資料，依建議售價計
        一二二、０００元，再按一時貿易盈餘純益率百分之六核計營利所得為七、
        三二０元，並無違誤。
    理  由
一、原告之配偶陳玲玉雖曾為吉米鹿公司多層次傳銷事業之參加人，惟其於八十五年
    十一月十九日向吉米鹿公司負離子健康床墊一件，係供自用，並無販售亦無營利
    所得等語，前經被告機關於復查及一再訴願程序中，陳明在卷，並有統一發票收
    執聯附於復查案件審查報告書可憑。且本院於八十九年十月五日上午庭訊後，隨
    即會同原告及被告訴訟代理人赴台北市○○○路○段一五一巷一號二樓原告住宅
    履勘，前開負離子健康床墊猶置於該宅內房間之彈簧床上，制有勘驗筆錄可憑，
    則被告之配偶所購置之前開負離子健康床，顯係供自用無訛，其未曾販售，此部
    分應無營利所得可言。
二、被告依前揭財政部函釋，參考參加人進貨商品類別，依當年度各該營利事業同業
    利潤標之零售毛利率核算之銷售價格計算銷售額，再依一時貿易盈餘之純益率
    百分之六核計個人營利所得予以歸戶對原告課稅，一再訴願決定未察，遞予維持
    ，均有違誤，原告訴請撤銷一再訴願決定及原處分即無不合，應予准許。
據上論結，本件原告之訴為有理由，爰依行政訴訟法第二百三十三條第一項、第九十
八條第三項前段，判決如主文。
中      華        民         國    八  十  九  年    十    月    六     日
                                       臺北高等行政法院第 一 庭
                                                        法  官  鄭忠仁
右正本證明與原本無異。
提起上訴須經最高行政法院許可，如不服本判決，應於收受送達後二十日內向本院提
出上訴狀，其未於上訴狀內表明上訴理由者，應於上訴後二十日內向本院提出理由書
狀，並應於上訴理由中具體表明所涉及之原則性法律見解。
中      華        民        國    八  十  九  年    十    月    十一    日
                                                        書記官  蕭秀琴


司法院資訊處製作；財團法人民間司法改革基金會備份。
